# 请问陈版，公司购买新三板公司的股票如何会计处理？

提问人：apple_xia 时间：2016-07-05 14:19:18
请问陈版主，如果是一个公司分别通过 2 种方式购买新三板挂牌公司的股权，如何会计处理？ 第一种：通过和新三板挂牌公司签订协议，购买新三板定向增发的股票（不足10%），这部分是要放在“可供出售金融资产”核算吗？这个新三板公司的股票在股转公司的网站上，每天还能看到交易价格和交易的股数（该公司估计是做市商进行交易），那么会计期末需要按照股转公司的挂牌价格和当初定增之间的价格的差额，增加“可供出售金融资产”的账面价值和“其他综合收益”吗？ 第二种：通过证券公司购买一部分这个挂牌公司的股票，这部分股票如何会计处理？是放在“交易性金融资产”吗？期末也需要按公允价值计量吗？变动计入“公允价值变动损益”？

回答人：chenyiwei
在确定对被投资公司无控制、无共同控制、无重大影响的前提下，应根据投资目的是否为短期内出售赚取买卖差价收益，确定将其分类为交易性金融资产还是可供出售金融资产。一般理解新三板股票交易不活跃，因此以短期内出售赚取差价收益而持有的可能性不大，多数可能性是作为可供出售金融资产。 关于期末估值，可参考《计学撮要 2015 》之“问题4-1-12（新三板证券的估值、同一证券有多个交易市场时的估值等）”。